【裁判字號】    89,易,4718
【裁判日期】    900914
【裁判案由】    賭博
【裁判全文】
臺灣高雄地方法院刑事判決                        八十九年度易字第四七一八號
    公  訴  人  臺灣高雄地方法院檢察署檢察官
    被      告  乙○○
    右  一  人  柳聰賢
    選任辯護人
    被      告  甲○○
    被      告  丙○○
右列被告等因賭博案件，經檢察官提起公訴（八十九年度偵字第一七０二一號、八十
九年度偵字第一八二八六號），本院判決如左：
    主    文
乙○○共同以賭博為常業，處有期徒刑陸月。如易科罰金，以參佰元折算壹日。扣案
如附表所示之物及現金新臺幣柒萬肆仟元，均沒收之。
甲○○共同以賭博為常業，處有期徒刑肆月。如易科罰金，以參佰元折算壹日。緩刑
貳年。扣案同前項如附表所示之物及現金新臺幣柒萬肆仟元，均沒收之。
丙○○在公眾得出入之場所賭博財物，處罰金參仟元。如易服勞役，以參佰元折算壹
日。扣案現金新臺幣壹仟元、同前項之現金新臺幣柒萬肆仟元及如附表所示之電動賭
博機具肆拾陸台（含ＩＣ板肆拾捌片），均沒收之。
    事    實
一、乙○○自民國八十九年七月十一日起，在高雄市○鎮區○○街三十一號設置電動
    賭博機具經營滿座遊藝場，並以月薪新臺幣（下同）三萬元之代價僱用甲○○為
    現場經理，二人共同基於常業賭博之犯意聯絡，供不特定人以現金兌換電動賭博
    機具分數，分別如附表所示電動賭博機具比例計算分數之增減兌換現金賭博財物
    。嗣於同年月二十八日晚上十一時三十分許，適有賭客丙○○在上址賭博財物後
    ，以其所賭玩水果盤內之積分一萬六千分（洗分比例為一比二十）及寄分卡二百
    元向甲○○兌換一千元之際，為警當場查獲。並扣得乙○○所有供賭博犯罪所用
    如附表所示之物、櫃檯內供兌換周轉之賭金七萬四千元及丙○○賭博犯罪兌換所
    得現金一千元。
二、案經高雄市政府警察局前鎮分局移送臺灣高雄地方法院檢察署檢察官偵查起訴。
    理    由
一、訊據被告乙○○、甲○○、丙○○三人均矢口否認遊藝場內有何賭博之行為，被
    告乙○○、甲○○二人均辯稱：「店內並無兌換現金，客人只可依分數兌換寄分
    卡使用。」云云。被告丙○○另辯稱：「店內並無兌換現金，只可換寄分卡，警
    察局筆錄是警察寫好了叫我照唸的。」云云。經查：右揭事實業據被告丙○○於
    警訊時供述：「我本來是以一百元鈔票一張開二千分，共以三張一百元陸續開分
    結果都輸了。後來拿一張五百元鈔票開二百元四千分，店內員工鄭素如即找回三
    張一百元寄分卡，後來我輸了，又以一張一百元寄分卡開二千分，這次我電玩贏
    了一萬六千分，我即要求員工鄭素如洗分，亦以一比二十比例洗分，洗了八百元
    ，再連同我剩下的二張一百元寄分卡，鄭素如換給我一千元寄分卡一張。我要求
    兌換現金（一比一），店內幹部即被告甲○○即要求我拿身分證件給他看，我即
    給他看，他就將我證件拿去。我就對他說是否像以前該址的電玩店一樣去廁所拿
    錢，他說他會處理。隨後一會兒他又來找我跟我講「好了」，我即進入廁所拿我
    的證件及現金一千元。我一走出店外，被告甲○○就跑來我身邊說明天有空再來
    。即被警方查獲。」等情綦詳。雖被告丙○○事後改辯稱該警訊筆錄內容係警察
    人員事先做好，要伊照筆錄內容朗誦云云，惟經本院質之證人楊東家即為被告丙○○製作警訊筆錄之員警於九十年一月十日到庭證稱警訊筆錄及錄音有同步進行
    等語；且該警訊筆錄之內容，業經本院於九十年七月二十日於本院刑七紀錄科當
    場播放被告丙○○警訊錄音帶勘驗，其內容係一對一問答式製作而成，非事先製
    作筆錄後再由被告依筆錄內容朗誦錄製而成，且錄音帶內容與警訊筆錄內容相符
    ，並製有有勘驗筆錄一份在卷可按，核與證人楊東家上開證述相符；況衡諸常情
    ，案發時之陳述，較少權衡利害關係，應較事後翻異之詞可信，故本院認以被告
    丙○○於警訊中之陳述，較為真實而可採，是被告丙○○前揭所辯云云，顯係事
    後卸責之詞，要難採信。再查：證人楊東家於本院調查時到庭另證稱：「當時我
    們埋伏在店外，由其他同仁至店內打玩，當被告丙○○準備洗錢時，就至櫃台找
    經理，沒多久被告丙○○就至廁所準備向被告甲○○換錢，經店內的同仁打暗號
    ，待被告丙○○一出門口，就被我們埋伏在外之警員查獲了。且被告丙○○洗分
    及持寄分卡換取現金之金額是一致的。且當時在被告丙○○身上有查獲現金。」
    （見本院九十年一月十日訊問筆錄）等語明確，從而，應堪認被告丙○○確係有
    向被告甲○○兌換現金之行為。此外，復有被告乙○○所有供賭博犯罪所用如附
    表所示之物、櫃檯內供兌換周轉之賭金七萬四千元及被告丙○○賭博犯罪兌換所
    得現金一千元扣案可證，是被告乙○○、甲○○、丙○○三人上揭所辯店內並無
    兌換現金，只可依分數兌換寄分卡云云，要屬卸飾之詞，殊無可採。本件事證已
    臻明確，被告乙○○、甲○○、丙○○三人前揭犯行均堪認定。
二、按刑法上所謂之「常業」，只須賴某種犯罪為業之意思，而有事實之表現為已足
    ，不以藉該犯罪為唯一生存者為必要。本件被告乙○○以固定場所，擺設為數眾
    多之電動賭博機具，經營規模龐大，被告甲○○受僱為現場經理，渠等賴此維生
    甚明，顯係以此為常業。查高雄市○鎮區○○街三十一號，即供不特定人出入賭
    博，即屬公眾得出入之場所。核被告乙○○、甲○○二人所為，均係犯刑法第二
    百六十七條之常業賭博罪；被告丙○○在前揭公眾得出入之場所賭博之行為，係
    犯刑法第二百六十六條第一項前段之普通賭博罪。被告乙○○、甲○○二人間，
    就前揭犯行，有犯意之聯絡及及行為之分擔，為共同正犯。爰審酌被告乙○○擺
    設電動賭博機具，與不特定人相互賭博財物，以從中獲取不法利益，助長社會僥
    倖心理，影響正常之社會經濟活動，敗壞社會善良風俗，而被告甲○○僅係受僱
    於該電子遊藝場，犯罪情節較為輕微，及被告丙○○沈溺電玩，不思以正當途徑
    獲取財產，及渠等犯罪後均尚飾詞狡辯，不知悔改等一切情狀，爰分別量處如主
    文所示之刑。又按刑法第四十一條已於九十年一月四日修正為：「犯最重本刑五
    年以下有期徒刑以下刑之罪，而受六個月以下有期徒刑或拘役之宣告，因身體、
    教育、職業、家庭之關係或其他正當事由，執行顯有困難者，得以一元以上三元
    以下折算一日。但確因不執行所宣告之刑，難收矯正之效，或難以維持法秩序者
    ，不在此限」，並經總統於九十年一月十日公布，而於同年一月十二日生效，併
    參酌最高法院二十四年七月民刑庭總會決議之意旨，故爰依前開條文及刑法第二
    條第一項前段之規定，就被告乙○○、甲○○二人所宣告之刑諭知易科罰金之折
    算標準。被告丙○○部分並諭知罰金如易服勞役之折算標準。另查被告甲○○前
    未曾受有期徒刑以上刑之宣告，有臺灣高等法院被告全國前案紀錄表及臺灣高雄
    地方法院檢察署刑案資料查註紀錄表各一紙在卷可按，其因謀職不易而受僱於該
    遊藝場，所得酬勞不多，犯罪情節尚屬輕微，歷經偵審程序，自當知所警惕，而
    無再犯之虞，本院因認對其所宣告之刑以暫不執行為適當，爰併予宣告緩刑二年
    ，以啟自新。至於被告乙○○以店面方式經營，且規模龐大，影響社會風氣甚鉅
    ，自不宜宣告緩刑，併此敘明。至扣案如附表所示之電動賭博機具四十六台（含
    ＩＣ板四十八片），係當場賭博之器具；現金七萬四千元，係兌換籌碼處之財物
    ，不問屬於犯人與否，均依刑法第二百六十六條第二項規定，併予宣告沒收。又
    其餘如附表所示之物及現金一千元，係供本件賭博犯罪所用及所得之物，分別係
    屬被告乙○○、丙○○所有，業經被告乙○○、丙○○供明在卷，亦應依刑法第
    三十八條第一項第二款、第三款之規定，併予宣告沒收之。
據上論斷，應依刑事訴訟法第二百九十九條第一項前段，刑法第二條第一項前段、第
二十八條、第二百六十六條第一項前段、第二項、第二百六十七條、修正後第四十一
條第一項、第四十二條第二項、第七十四條第一款、第三十八條第一項第二款、第三
款，罰金罰鍰提高標準條例第一條前段、第二條，判決如主文。
本案經檢察官陳永章到庭執行職務。
中      華      民      國    九十      年      九      月     十四     日
                                臺灣高雄地方法院刑事第七庭
                                    法  官  蔡  正  雄
右正本證明與原本無異。
如不服本判決，應於判決送達後十日內，向本院提出上訴狀。
                                    書記官  許  雅  惠
中      華      民      國    九十      年      九      月     十四     日
附錄本判決論罪之法條：
刑法第二百六十六條第一項前段、第二項：
在公共場所或公眾得出入之場所賭博財物者，處一千元以下罰金。
當場賭博之器具與在賭檯或兌換籌碼處之財物，不問屬於犯人與否，沒收之。
刑法第二百六十七條：
以賭博為常業者，處二年以下有期徒刑，得併科一千元以下罰金。
附表：
┌───────────┬──────────────┬──────┐
│一、電動賭博機具種類  │數                        量│比        例│
├───────────┼──────────────┼──────┤
│水果盤                │十四台（含ＩＣ板十四片）    │二十比一    │
├───────────┼──────────────┼──────┤
│滿貫大亨              │十台（含ＩＣ板十片）        │五比一      │
├───────────┼──────────────┼──────┤
│超世紀賓果            │四台（含ＩＣ板四片）        │五比一      │
├───────────┼──────────────┼──────┤
│鑽石列車              │三台（含ＩＣ板三片）        │一比一      │
├───────────┼──────────────┼──────┤
│超八                  │九台（含ＩＣ板九片）        │五比一      │
├───────────┼──────────────┼──────┤
│王牌對決              │二台（含ＩＣ板二片）        │二比一      │
├───────────┼──────────────┼──────┤
│飛艇                  │二台（含ＩＣ板四片）        │二比一      │
├───────────┼──────────────┼──────┤
│棋王                  │二台（含ＩＣ板二片）        │二比一      │
├───────────┴──────────────┴──────┤
│共計四十六台（含ＩＣ板四十八片）                                  │
├─────────────────────────────────┤
│二、電動賭博機具寄分卡一千分一張                                  │
└─────────────────────────────────┘


司法院資訊處製作；財團法人民間司法改革基金會備份。
